臺灣高雄地方法院刑事裁定　　　　　　　 96年度聲字第714號
聲　請　人
即　被　告　甲○○
　　　　　　　　　　（現於臺灣高雄看守所羈押中）
選任辯護人　吳玉豐律師
上列聲請人因公共危險等案件（95年度訴字第4515號），聲請具
保停止羈押，本院裁定如下：
    主  文
聲請駁回。
    理  由
一、聲請意旨略以：聲請人在被訴三次犯行中，就第一、二次犯
    行，除聲請人自白外，無其他證物、證人，故應無串證、湮
    滅證據之對象；就第三次犯行，聲請人業已坦承犯行，且同
    案被告陳映南前業經貴院準備程序開庭完畢，應無串證、湮
    滅證據之虞；同案被告陳映南是否要坦承犯行，非被告所能
    左右，況將坦承之聲請人羈押，否認犯行的同案被告陳映南
    竟未在押，亦有失公平，爰聲請交保候傳等語。
二、經查，聲請人即被告甲○○因公共危險等案件，經本院訊問
    後，認為所犯係刑法第321 條第1 項第4 款結夥三人以上之
    加重竊盜罪，犯嫌重大，有羈押之必要性，且有多次竊佔罪
    、違反區域計畫法等前科資料，顯有反覆實施同一犯罪之虞
    ，依刑事訴訟法第101 條之1 第1 項第5 款規定，於民國95
    年12月21日執行羈押在案。本院斟酌被告自承確有為起訴書
    所載第三次之結夥3 人以上竊佔罪嫌，復有查獲警員證述及
    職務報告、現場照片、地政事務所複丈成果圖、證人李清福
    證詞等在卷可稽，被告加重竊佔罪嫌確實重大。被告前有多
    次違反區域計畫法罪、竊盜罪前科，亦有臺灣高等法院被告
    前案紀錄表在卷可憑，顯然有反覆實施同一犯罪之虞。且被
    告所犯若非予羈押，尚難期被告得順利於審判程序中到庭接
    受審判，仍有羈押之必要。綜上，故認被告羈押之原因依然
    存在，不能因具保而使之消滅。至被告於本院準備程序中就
    被訴犯罪事實中第一、二次加重竊佔犯行為否認之陳述，並
    就第三次犯行，爭執竊得砂石之面積、體積，顯非其所稱之
    全部坦承犯行；同案被告陳映南雖業經本院行準備程序，然
    準備程序並非就待證事項為訊問之程序，故亦非聲請意旨所
    稱待證事項已訊畢而無羈押之必要性云云；再者，同案被告
    陳映南就被訴與被告甲○○間之共同正犯犯行及其妨害公務
    、妨害公眾往來安全罪嫌等，均為否認之陳述，是均仍有待
    調查、審理之必要，兩人亦有串證、湮滅證據之可能性，聲
    請意旨均非可採。至聲請意旨所稱公平性乙節，並非審理被
    告應否羈押、得否具保停止羈押所必須斟酌、考量之因素，
    從而，被告本件具保停止羈押之聲請，尚難准許，應予駁回
    。
三、爰依刑事訴訟法第220 條，裁定如主文。
中　　華　　民　　國　　96　　年　　2 　　月　　16　　日
                刑事第十一庭  審判長法　官 何秀燕
                                    法　官 戰諭威
                                    法  官 吳金芳
以上正本證明與原本無異。
如不服本裁定，應於收受送達後5 日內，向本院提出抗告狀。
中　　華　　民　　國　　96　　年　　2 　　月　　27　　日
                                    書記官  周美
